行  政  法  院  裁  定                            八十七年度裁字第六九七號
    聲  請  人  甲○○
右聲請人因其他請求事件，對本院中華民國八十七年三月二十七日八十七年度裁字第
三七二號裁定，聲請再審，本院裁定如左︰
    主  文
再審之聲請駁回。
    理  由
按行政訴訟之當事人，對於本院之裁定，聲請再審，經駁回後，不得復以同一原因事
實，又對駁回再審聲請所為裁定，更行聲請再審，本院著有判例。聲請人（原名蔡鏡
輝）於民國（下同）八十四年七月間向台北市政府警察局所屬中正第二分局申請複印
忠誠資料，經該分局以八十四年七月十八日北市警中正二分安仁泰字第三七七號書函
復知聲請人並無忠誠資料，亦無列管終身偵查等情事，聲請人不服，循序提起訴願、
再訴願，遞遭決定駁回後，所提行政訴訟亦經本院八十五年度裁字第七二五號裁定：
「原告之訴駁回。」又聲請人另以台北市政府警察局前向台北市政府答辯之答辯書附
有磁碟片，而副知渠之答辯書並無磁碟片為由，向該局索取，該局以八十五年三月二
十七日北市警安忠平字第四五八三號書函復知聲請人，聲請人不服，循序提起訴願、
再訴願，遞遭決定駁回，提起行政訴訟，亦經本院八十五年度裁字第一七九○號裁定
：「原告之訴駁回。」聲請人復於八十六年二月十五日向台北市政府警察局陳情請求
提供拷貝資料，回復喪失權利或以書面證明其係政治受難者，經該局以八十六年二月
二十四日北市警安忠惠字第二四三六號書函復知聲請人略以：「二、有關台端請求本
局提供拷貝資料，回復喪失權利或以書面證明台端係政治受難者乙節，前曾經本局中
正第二分局八四．七．十八北市警中正二分安仁泰字第三七七號書函復知台端在案。
經查所請尚非本局業務職掌範圍，故無相關資料可資提供。」聲請人又於八十六年三
月六日向該局申請上開資料，回復喪失權利或以書面證明其係政治受難者，經該局以
八十六年三月二十四日北市警安忠康字第三九二○號書函復知聲請人略以：「二、有
關台端請求本局提供拷貝資料，回復喪失權利或以書面證明台端係政治受難者乙節，
前曾經本局中正第二分局八四．七．十八北市警中正二分安仁泰字第三七七號書函復
知台端在案。經查本局並無相關資料可資提供。」聲請人不服，又循序提起訴願、再
訴願，表示不服台北市政府警察局上開兩函復內容，訴願及再訴願決定就聲請人不服
台北市政府八十六年三月二十四日北市警安忠康字第三九二○號書函部分為決定，認
聲請人所請求事項業經本院八十五年度裁字第七二五號、第一七九○號裁定駁回，聲
請人就已確定之同一事件，復提起訴願、再訴願，程序自有未合，而不予受理（對於
聲請人不服台北市政府警察局八十六年二月二十四日北市警安忠惠字第二四三六號書
函漏未決定）。聲請人不服，復提起行政訴訟，經本院認其訴不合法而以八十六年度
裁字第一八四四號裁定駁回其訴，聲請人以該裁定適用法規顯有錯誤及發現未經斟酌
之重要證物為由聲請再審，復經本院認無理由以八十七年度裁字第三七二號裁定駁回
其再審之聲請，聲請人復對本院八十七年度裁字第三七二號裁定（以下簡稱原裁定）
聲請再審。核其狀述理由要旨無非謂原裁定適用法規顯有錯誤及發現未經斟酌之重要
證物合於行政訴訟法第二十八條第一款、第十款情形等語。惟查上開事由，業經聲請
人於前茲各次訴訟程序中提出主張，而為本院不採，茲聲請人復以同一原因事實對於
本院最近一次之裁定，聲請再審，揆諸首揭判例意旨，難謂合法。況聲請人所主張之
事實，核與行政訴訟法第二十八條各款情形無一相符，其聲請再審，自非法之所許，
仍應予駁回。
據上論結，本件再審之聲請為不合法，爰依行政訴訟法第三十三條、民事訴訟法第五
百零七條、第五百零二條第一項，裁定如主文。
中    華    民    國     八十七      年      六      月      十一       日
                    行 政 法 院 第 二 庭
                                審 判 長 評  事      黃  綠  星
                                         評  事      黃  璽  君
                                         評  事      廖  政  雄
                                         評  事      徐  樹  海
                                         評  事      黃  合  文
右  正  本  證  明  與  原  本  無  異
                                         法院書記官  蘇  金  全
中    華    民    國     八十七      年      六      月      十一       日
